【裁判字號】    97,易,3983
【裁判日期】    971128
【裁判案由】    竊盜
【裁判全文】
臺灣臺中地方法院刑事判決              97年度易字第3983號
公  訴  人  臺灣臺中地方法院檢察署檢察官
被      告  甲○○
被      告  丁○○
上列被告因竊盜案件，經檢察官提起公訴（97年度偵字第12729
號），本院因被告所犯非死刑、無期徒刑、最輕本刑為三年以上
有期徒刑之罪或高等法院管轄第一審案件，經被告就被訴事實為
有罪之陳述，裁定進行簡式審判程序，判決如下：
    主    文
甲○○共同犯攜帶兇器、踰越牆垣竊盜罪，處有期徒刑柒月，扣
案之鐵鋸壹支沒收；又共同犯攜帶兇器、踰越牆垣竊盜罪，處有
期徒刑柒月，扣案之鐵鋸壹支沒收。應執行有期徒刑拾壹月，扣
案之鐵鋸壹支沒收。
丁○○共同犯攜帶兇器、踰越牆垣竊盜罪，累犯，處有期徒刑捌
月，扣案之鐵鋸壹支沒收；又共同犯攜帶兇器、踰越牆垣竊盜罪
，累犯，處有期徒刑捌月，扣案之鐵鋸壹支沒收。應執行有期徒
刑壹年，扣案之鐵鋸壹支沒收。
    犯罪事實及理由
一、本案犯罪事實及證據，除證據應補充「被告甲○○、丁○○
    於本院之自白」及「舊貨（資源回收）業（公司）買入登記
    簿2紙」外，餘均引用檢察官起訴書之記載（如附件）。
二、核被告丁○○、甲○○所為，均係犯刑法第321條第1項第2
    款、第3款之攜帶兇器、踰越牆垣竊盜罪。被告丁○○與甲
    ○○就上開加重竊盜犯行，有犯意聯絡與行為分擔，為共同
    正犯。又被告二人所犯上開2次加重竊盜罪間，犯意各別，
    應分論併罰。再者，被告丁○○前因公共危險及過失致死案
    件，分別經臺灣雲林地方法院判處有期徒刑8月、10月，定
    應執行刑為有期徒刑1年4月確定，於94年11月9日因假釋期
    滿未經撤銷而執行完畢，有臺灣高等法院被告前案紀錄表附
    卷可稽，其於徒刑執行完畢後，5年以內故意再犯本件有期
    徒刑以上之罪，為累犯，應依刑法第47條第1項規定，加重
    其刑。爰審酌被告二人正值青壯，不思循正軌謀求生活之資
    ，竟攜帶兇器踰越牆垣竊盜以謀利，所竊取之電纜線數量非
    微，造成被害人之財產損失；被告丁○○係累犯，被告甲○
    ○則非累犯；及衡酌被告二人犯後坦承犯行之犯後態度等一
    切情狀，分別量處如主文所示之刑，並定其應執行刑。扣案
    之鐵鋸1支，係被告所有供犯罪所用之物，應依刑法第38條
    第1項第2款規定宣告沒收。
三、依刑事訴訟法第273條之1第1項、第299條第1項前段、第310
    條之2、第454條，刑法第28條、第321條第1項第2、3款、第
    47條第1項、第38條第1項第2款、第51條第5款，判決如主文
    。
本案經檢察官乙○○到庭執行職務。
如不服本判決，應於收受送達後10日內向本院提出上訴書狀（應
敘述具體理由並附繕本）。
中    華    民    國    97    年    11    月    28    日
                  刑事第八庭  法  官  戴嘉慧
上正本證明與原本無異。
                              書記官  劉晴芬
中    華    民    國    97    年    11    月    28    日
【附錄本案論罪科刑法條】
中華民國刑法第321條
（加重竊盜罪）
犯竊盜罪而有左列情形之一者，處6月以上、5年以下有期徒刑：
一、於夜間侵入住宅或有人居住之建築物、船艦或隱匿其內而犯
    之者。
二、毀越門扇、牆垣或其他安全設備而犯之者。
三、攜帶兇器而犯之者。
四、結夥三人以上而犯之者。
五、乘火災、水災或其他災害之際而犯之者。
六、在車站或埠頭而犯之者。
前項之未遂犯罰之。
【附件】
臺灣臺中地方法院檢察署檢察官起訴書                攝股
                                     97年度偵字第12729號
    被      告  甲○○  男  32歲（民國○○年○月○日生）
                        住彰化縣大城鄉○○村○鄰○○路10
                          之3號
                        國民身份證統一編號：Ｚ000000000號
                丁○○  男  27歲（民國○○年○月○○日生）
                        住彰化縣大城鄉○○村○鄰○○路10
                          之5號
                        國民身份證統一編號：Ｚ000000000號
上列被告因竊盜案件，業經偵查終結，認應該提起公訴，茲將犯
罪事實及證據並所犯法條分敘如下：
            犯罪事實
一、丁○○前因公共危險及過失致死案件，分別經臺灣雲林地方
    法院判處有期徒刑8月、10月，定應執行刑為有期徒刑1年4
    月確定，於民國94年11月9日因假釋付保護管束期滿而執行
    完畢。詎仍不思悔改，與甲○○共同基於意圖為自己不法所
    有之竊盜犯意聯絡，於97年3月1日晚上8時許，由甲○○駕
    駛車牌號碼A7-2512號自小客車搭載丁○○，前往臺中縣大
    裡市○○路○段288號之財政部印刷廠之工地前，2人攀越圍
    牆進入該工地後，甲○○先持客觀上可供兇器使用之鐵鋸，
    將台昆水電工程有限公司（下稱台昆公司）所有、為工地主
    任丙○○管領之電纜線剝去塑膠外皮後裁斷（重242公斤）
    ，再與丁○○一同將電纜線搬運上車而竊取之。得手後，陸
    續於同年月2、3、5日，持往不知情之林奇聰所經營之立新
    資源回收場變賣，共計得款新臺幣（下同）4萬8400元，全
    數朋分花用。另於97年3月4日晚上6時50分許，甲○○與丁
    ○○又前往上址工地，以相同之手法，竊取台昆公司所有之
    電纜線6公尺得手，嗣2人準備將所竊得之電纜線搬運上車之
    際，為警衛張義聰及張鎮政發現而追捕查獲，並扣得遺留現
    場供作案用之鐵鋸1支。
二、案經臺中縣警察局霧峰分局報告偵辦。
            證據並所犯法條
一、上揭犯罪事實，業據被告丁○○、甲○○於警詢時及偵查中
    坦承不諱，核與告訴人丙○○於警詢之指訴情節相符。復有
    證人張義聰、張鎮政、林奇聰於警詢時之證述可佐。並有贓
    物認領保管單1紙、贓物照片1張、作案用之鐵鋸照片1張及
    扣案之鐵鋸1支可資佐證。本件事證明確，被告2人竊盜犯嫌
    ，足堪認定。
二、核被告丁○○、甲○○所為，均係犯刑法第321條第1項第2
    款、第3款之加重竊盜罪嫌。被告丁○○與甲○○就上開竊
    盜犯行，有犯意聯絡與行為分擔，請論以共同正犯。又渠等
    所犯上開2次竊盜罪間，犯罪各別，請予分論併罰。另被告
    丁○○曾受徒刑之執行完畢 (有本署刑案資料查註紀錄表可
    參)後，5年以內故意再犯本件有期徒刑以上之罪，為累犯，
    請依刑法第47條第1項規定，加重其刑。至扣案之鐵鋸1支，
    請依法宣告沒收。
三、依刑事訴訟法第251條第1項提起公訴。
  此  致
臺灣臺中地方法院
中    華    民    國    97    年    8     月    31    日
                              檢  察  官  陳  松  吉
本件正本證明與原本無異
中    華    民    國    97    年    9     月    23    日
                              書  記  官  武  燕  文


司法院資訊處製作；財團法人民間司法改革基金會備份。
